臺灣桃園地方法院刑事判決
　　　　　　　九十三年度訴字第一二０三號
　公　訴　人　臺灣桃園地方法院檢察署檢察官
　被　　　告　甲○○
上列被告因違反毒品危害防制條例案件，經檢察官提起公訴（九
十三年度毒偵字第二一０一號），本院判決如下：
    主  文
甲○○施用第一級毒品，處有期徒刑拾月。又施用第二級毒品，
處有期徒刑捌月。應執行有期徒刑壹年肆月。
    事  實
一、甲○○前因違反肅清煙毒條例案件，經臺灣高等法院於民國
    八十七年四月十六日以八十七年度上訴字第八五八號就施用
    毒品及非法吸用化學合成麻醉藥品部分，分別判處有期徒刑
    四年六月及七月，並定應執行有期徒刑五年。甲○○因該案
    入監執行後，嗣於九十二年五月七日假釋付保護管束，迄九
    十五年十月二十九日始執行期滿（未構成累犯）。其又因施
    用毒品案件，經本院裁定令入戒治處所施以強制戒治後，於
    強制戒治期間因成效評定為合格，遂於八十八年五月二十一
    日停止戒治，所餘戒治期間付保護管束，並於八十八年十一
    月九日保護管束期滿而執行完畢；臺灣桃園地方法院檢察署
    檢察官亦因此於八十九年一月二十日，以八十九年度戒偵字
    第四九號為不起訴處分。惟甲○○仍不知悔改，於前述強制
    戒治執行完畢後五年內，又基於施用第一級毒品海洛因及第
    二級毒品安非他命之犯意，於九十三年五月十三日凌晨四時
    二十分許回溯二十四及九十六小時內某時，在臺灣地區某不
    詳處所，分別施用第一級毒品海洛因及第二級毒品安非他命
    各一次。嗣於九十三年五月十三日凌晨二時許，在桃園縣桃
    園市○○○街三一巷二號為警循線查獲。
二、案經桃園縣政府警察局刑警大隊報告臺灣桃園地方法院檢察
    署檢察官偵查起訴。
    理  由
一、訊據被告甲○○矢口否認有何施用第一級、第二級毒品之犯
    行，辯稱：從強制戒治完畢後，就沒有施用過毒品，但因九
    十二年八月間有出車禍，並陸續有盲腸炎、左腳腫瘤等病狀
    ，所以持續在桃園省立醫院就醫，可能是服用藥物之關係，
    所以採尿送驗之結果會有毒品反應，其有將上述情形告知觀
    護人，觀護人亦表示暫時不用驗尿等語。惟查：被告於九十
    三年五月十三日凌晨四時二十分許為警查獲時所採集之尿液
    ，經送桃園縣衛生局初驗及行政院衛生署管制藥品管理局以
    氣相層析質譜儀複驗結果，均呈嗎啡及甲基安非他命類陽性
    反應，有各該局不法藥物尿液檢定書及檢驗成績書各一份在
    卷可參。又經本院向行政院衛生署桃園醫院函詢被告是否曾
    於為警查獲前一個月（九十三年四月十三日至同年五月十三
    日）至該院就醫，若有，則該院開立之處方藥劑經服用後，
    服用人所排放之尿液是否會被驗出類似海洛因及安非他命之
    陽性反應？該院函覆稱：被告自九十二年七月十一日至該院
    外科門診後，即未再至該院就診，有該院九十三年十一月二
    十四日桃醫醫秘字第0930009445號函一紙附卷為憑，足見被
    告並無於採尿前因服用藥物，致其所排放之尿液產生毒品偽
    陽性反應之可能。再者，被告因違反肅清煙毒條例案件，經
    臺灣高等法院判處徒刑確定並入監服刑後，嗣於九十二年五
    月十九日假釋付保護管束，被告於保護管束初期之九十二年
    六月十八日、同年八月二十一日、同年十一月十二日，若因
    車禍或其他疾病無法按時向觀護人報到時，均會請家人檢附
    診斷證明書向觀護人請假；或於約談時自行持診斷證明書告
    知觀護人其所受傷勢、疾病之治療情況。但後經觀護人衡量
    被告之身體狀況於九十三年初已較為好轉，遂表示自九十三
    年二月二十七日開始要對被告進行不定期驗尿後，被告即未
    依通知之時間向觀護人報到，亦未檢附診斷證明書向觀護人
    請假；而經觀護人分別於九十三年四月十三日、同年五月十
    三日先後以電話並至被告家中訪視結果，均無法尋得被告，
    被告家人亦稱被告行蹤不定等情，並經本院調閱臺灣桃園地
    方法院檢察署九十二年度執護字第二七一號觀護卷宗核閱無
    誤，益見被告所稱九十三年五月十三日案發前因為病痛而服
    用藥物，故觀護人告知不用驗尿等語，係屬臨訟卸責之詞，
    不足採信。次查，一般人服用毒品海洛因後經人體代謝，約
    三十分鐘後會在尿液中檢驗出嗎啡，百分之八十的代謝物，
    會在二十四小時內排出，但如果吸食量較大或代謝較慢者，
    七十二小時內仍有可能自尿液中測出微量嗎啡反應。又個人
    施用甲基安非他命後，其尿液中能否驗出安非他命陽性反應
    ，與其施用方式、用量、個人體質、採尿時間及檢測儀器之
    精密度等有關，一般而言，約百分之七十於口服後二十四小
    時內自尿中排出，約百分之九十於九十六小時內自尿中排出
    ，從而吸食時間距採集尿液時間最長可能不會超過四日，分
    別有法務部調查局九十二年八月十八日調科壹字第０九二六
    二０九０八０號函及行政院衛生署藥物食品檢驗局八十一年
    二月八日藥檢壹字第一一五六號函可資參照。是被告既於
    九十三年五月十三日凌晨四時二十分許為警採尿送驗，且其
    尿液經鑑定結果呈嗎啡及甲基安非他命陽性反應，足認被告
    確有於為警採尿前回溯二十四及九十六小時內之某時，在臺
    灣地區某不詳處所施用第一級毒品海洛因及第二級毒品安非
    他命各一次之犯行。末查，被告前因違反肅清煙毒條例案件
    ，經臺灣高等法院於八十七年四月十六日以八十七年度上訴
    字第八五八號就施用毒品及非法吸用化學合成麻醉藥品部分
    ，分別判處有期徒刑四年六月及七月，並定應執行刑為五年
    ，被告因該案入監服刑後，嗣於九十二年五月七日假釋付保
    護管束，迄九十五年十月二十九日始執行期滿。被告又曾因
    施用毒品案件，經本院裁定令入戒治處所施以強制戒治，後
    於強制戒治期間因成效評定為合格，遂於八十八年五月二十
    一日停止戒治，所餘戒治期間付保護管束，並於八十八年十
    一月九日保護管束期滿而執行完畢；臺灣桃園地方法院檢察
    署檢察官亦因此於八十九年一月二十日，以八十九年度戒偵
    字第四九號為不起訴處分，復有同前署刑案資料查註紀錄表
    、臺灣高等法院被告全國前案紀錄表及前述不起訴處分書各
    一份在卷可參。是被告於強制戒治執行完畢後五年內，再犯
    本案施用第一、二級毒品之犯行，事證明確，其犯行堪以認
    定。
二、核被告所為，係犯毒品危害防制條例第十條第一項之施用第
    一級毒品罪及第二項之施用第二級毒品罪。被告施用第一級
    、第二級毒品前後，持有為供施用之第一級、第二級毒品，
    上開持有之低度行為應為施用之高度行為所吸收，不另論罪
    。又被告所犯上開二罪間，犯意各別，行為互異，應予分論
    併罰。爰審酌被告前因違反肅清煙毒條例案件，業經臺灣高
    等法院分別判處有期徒刑四年六月及七月，並定應執行刑為
    五年在案，但被告經假釋付保護管束後，卻不知警惕，在假
    釋期間再犯本件施用毒品犯行。且被告曾經強制戒治之矯治
    處遇，仍然無法戒除毒癮；以及被告於犯罪後未見悔意，態
    度不佳；惟衡量其犯罪行為主要係戕害自身，並未直接積極
    損害他人之利益，且其僅施用一次，次數非鉅等一切情狀，
    各量處如主文所示之刑，並定其應執行之刑。
據上論斷，應依刑事訴訟法第二百九十九條第一項前段，毒品危
害防制條例第十條第一項、第二項，刑法第十一條前段、第五十
一條第五款，判決如主文。
本案經檢察官趙燕利到庭執行職務。
中　　華　　民　　國　　93　　年　　12　　月　　28　　日
                            臺灣桃園地方法院刑事第十一庭
                                      審判長法官  蔡榮澤
                                            法官  丁俊成
                                            法官  游士珺
以上正本證明與原本無異。
如不服本判決，應於判決送達後十日內，向本院提出上訴狀。
                                          書記官  陳淑瓊
中　　華　　民　　國　　94　　年　　1 　　月　　3 　　日
附錄本判決論罪科刑法條：
毒品危害防制條例第十條：
施用第一級毒品者，處六月以上五年以下有期徒刑。
施用第二級毒品者，處三年以下有期徒刑。
